臺灣臺南地方法院刑事判決　　　　　　　　　　　　　九十三年度簡上字第八一號
　　上　訴　人　臺灣臺南地方法院檢察署檢察官
　　被　　　告　甲○○
右列上訴人因被告竊盜案件，對本院中華民國九十三年一月三十日九十二年度簡字第
五七四號第一審刑事簡易判決（聲請簡易判決處刑書案號：臺灣台南地方法院檢察署
九十二年度營偵字第一四○八號）不服，提起上訴，及請求併案審理（併辦案號：臺
灣台南地方法院檢察署九十三年度營偵字第九六號），本院判決如左：
    主  文
原判決撤銷。
甲○○共同連續竊盜，處有期徒刑陸月，如易科罰金，以參佰元折算壹日。
    事  實
一、甲○○前曾於民國九十二年間因竊盜案件，經台灣嘉義地方法院以九十二年度簡
    字第一三○七號判處有期徒刑六月確定（現在台灣台南監獄台南分監執行中，尚
    未構成累犯），猶不知自我警惕，僅為圖將財物變現後供己花用之私慾，竟基於
    為自己不法所有之概括犯意，先後於下述時、地連續為竊盜之行為：
  (一)於九十二年十一月五日上午，由吳俊樺（業經本院以九十二年度簡字第五七四號
    判處有期徒刑三月確定）向不知情之連太郎借得車號ＩＸＰ—四二○號重機車一
    部後，搭載甲○○外出，於同日十時二十分許，途經台南縣鹽水鎮下中里下中十
    號乙○○之住處前，因見乙○○之上開住處大門敞開，大廳供桌上神像懸掛金牌
    ，無人看管之際，認有機可趁，竟共同基於意圖為自己不法所有之犯意聯絡，由
    吳俊樺駕駛上開機車在外把風，甲○○則侵入該屋內（無故侵入他人住宅部分未
    據告訴），徒手竊取乙○○所有懸掛在神明上之金牌二面（重量合計約三錢），
    並於得手後搭乘吳俊樺所駕駛之機車逃逸，旋即前往由不知情之蔡梁瓊丹所開設
    「芳川當鋪」典當共新台幣（下同）三千五百元，所得款項朋分花用，嗣因謝文
    祥曾親睹甲○○自上開房屋大廳走出，並與吳俊樺迅速騎車離去，察覺有異，乃
    告知乙○○，經乙○○報警處理，始循線查獲。
  (二)復承續前揭概括犯意，於九十三年一月十一日上午九時四十分許，行經李意林位
    於台南縣鹽水鎮水秀里土庫七十四之二號住處時，見該屋大門未關，屋內所供奉
    之神像懸掛金牌一面（重約兩錢，價值約三千四百元），竟意圖為自己不法之所
    有，竊取李意林所有懸掛於神像上之金牌一面，得手後放入長褲皮帶扣環內側，
    正欲離去之際，適為李意林發覺並報警當場查獲，而悉上情。
二、案經乙○○訴由台南縣警察局新營分局報請台灣台南地方法院檢察署檢察官偵查
    後聲請簡易判決處刑及台灣台南地方法院檢察署檢察官移送併案審理。
    理  由
一、右揭事實，迭據被告甲○○於警訊、偵查及本院訊問時均供承不諱（台南縣警察
    局新營分局營警刑字第○九二○○○○二四六六號警卷第六至七頁、台南縣警察
    局新營分局南縣營警三字第○九三○○○○○九二號警卷第一至二頁、台灣台南
    地方法院檢察署九十三年度營偵字第九六號偵查卷第四至五頁、本院九十三年四
    月十三日準備程序筆錄及九十三年四月三十日審判筆錄），核與同案共犯吳俊樺
    供述、被害人乙○○、李意林之指述及證人謝文祥、蔡良瓊丹之證述情節俱屬相
    符（見台灣台南地方法院檢察署九十二年度營偵字第一四○八號偵查卷第一三至
    一四頁、台南縣警察局新營分局營警刑字第○九二○○○○二四六六號警卷第一
    一至一二、一五至一六、一八頁、台南縣警察局新營分局南縣營警三字第○九三
    ○○○○○九二號警卷第三至四頁），此外復有現場照片八幀、當票、當票存根
    、贓物認領保管單各一紙在卷可資佐證，足徵被告自白與事實相符，本件事證明
    確，其犯行應堪認定。
二、核被告甲○○所為，係犯刑法第三百二十條第一項之普通竊盜罪。次按被告既於
    某甲行竊時為之把風，某甲竊得之款又與被告共同化用，則被告之把風行為，顯
    係為自己犯罪之意思而參與，雖所參與者非構成要件之行為，亦不過行為之分擔
    而已，既在合同意思範圍之內，即應就全部行為，負共同正犯之責（最高法院五
    十九年台上字第三八四二號判決意旨參照）。查本件同案被告吳俊樺於被告甲○
    ○行竊時擔任把風，其後並與甲○○共同就典當竊得金牌所得金錢朋分花用，足
    見吳俊樺之把風行為，顯係為自己犯罪之意思而參與，是被告與同案共犯吳俊樺
    就犯罪事實(一)部分犯行，具有犯意聯絡及行為分擔，應論以共同正犯。又其先後
    所為二次竊盜犯行，時間緊接，犯罪構成要件相同，顯係基於概括犯意反覆為之
    ，應依刑法第五十六條連續犯規定，論以一罪，並依法加重其刑。又移請併辦部
    分（即犯罪事實(二)部分），與公訴人起訴之犯罪事實(一)部分，既具有連續犯關係
    ，屬裁判上一罪，本院自得併予審理。原審以被告竊盜犯行事證明確，判處被告
    有期徒刑四月，如易科罰金以三百元折算一日，固非無見，惟原審就併案犯罪事
    實(二)部分，未及審判，即有未合，公訴人執此部份據以上訴，為有理由，應由本
    院撤銷改判。爰審酌被告原有竊盜前科，素行不佳，其僅為圖將竊得贓物變現供
    己花用之私慾，竟任意侵害他人之財產權，所為犯罪方式對社會危害亦屬非輕，
    惟念及被告犯後尚知坦承犯行，態度良好，並所竊得財物之價值等一切情狀，量
    處如主文所示之刑，並諭知易科罰金之折算標準，以資懲儆。
據上論斷，應依刑事訴訟法第四百五十五條之一第一項、第三項、第三百六十九條第
一項前段、第三百六十四條、第二百九十九條第一項前段，刑法第二十八條、第五十
六條、第三百二十條第一項、第四十一條第一項前段，罰金罰鍰提高標準條例第一條
前段、第二條，判決如主文。
本案經檢察官丙○○到庭執行職務。
中      華      民      國    九十三    年      五      月    十四    日
                                  臺灣臺南地方法院刑事第二庭
                                      審判長法  官  陳振謙
                                            法  官  孫淑玉
                                            法  官  李銘洲
右正本證明與原本無異。
本件不得上訴。
                                            書記官  黃傳鈞
中      華      民      國    九十三    年      五      月    二十    日
附錄本案論罪科刑法條全文：
中華民國刑法第三百二十條
  意圖為自己或第三人不法之所有，而竊取他人之動產者，為竊盜罪，處五年以下有
  期徒刑、拘役或五百元以下罰金。
  意圖為自己或第三人不法之利益，而竊佔他人之不動產者，依前項之規定處斷。
  前二項之未遂犯罰之。
